# 请教：

提问人：cherishfei 时间：2016-02-04 15:20:35
1 、三板挂牌公司，定向增发后，实收资本入账以哪个为准，验资报告，工商变更日，中等公司登记日？ 2 、三板公司审计时管理费用-研发支出是否必须和研发费加计扣除报告一致，审计报告先出，研发报告后出？

回答人：chenyiwei
1 、实收资本确认的日期应为投资款汇入公司的银行帐户之日，或者用作出资的非货币财产办妥财产权转移手续之日，即出资行为完成之日（当然在此之前应完成股东大会决议、签署投资协议、取得证监会核准（如需要）等前置程序）。 2 、会计和税务的口径可能存在差异，因此两者不一定完全相同，但应对差异作出合理解释。